【裁判字號】    92,抗,614
【裁判日期】    921028
【裁判案由】    偽造文書等
【裁判全文】
臺灣高等法院刑事裁定                              九十二年度抗字第六一四號
    抗  告  人
    即 自訴 人  卯○○
    被      告  辛○○
                寅○○○  即.
                喬治．Ｈ．劉.
                禍窩．趙
                丑○○    即.
                戊○○○  即.
                庚○      即.
                乙○○    ER.
                子○○    AL.
                辰○○    CH.
                甲  ○    JO.
                壬  ○    CE.
                丁○○○  ME.
                己  ○    RO.
                癸○○    DA.
                丙○○  即  .
右抗告人因被告等偽造文書等案件，不服臺灣臺北地方法院八十七年度自更（一）字
第二一號，中華民國九十二年二月二十日裁定，提起抗告，本院裁定如左：
    主  文
抗告駁回。
    理  由
一、自訴意旨略以：自訴人係美國及中華民國兩地之執業律師，因業務興隆，被告辛○○等律師為謀奪自訴人之市場與客戶，竟與被告子○○等美國法官勾串，一再
    對自訴人施行犯罪：
（一）被告庚○、乙○○係被告喬治．Ｈ．劉之訴訟代理人，庚○、乙○○於渠等之
      訴訟狀中（即八十四年度偵字第二三八一八號偵查卷第三十頁），竟偽稱自訴
      人係訴訟恐怖份子，該訴訟狀送達到臺灣來給自訴人，因認被告等犯刑法從事
      業務之人登載不實罪及誹謗罪嫌。
（二）被告丑○○、戊○○○係被告辛○○、寅○○○之訴訟代理人，於渠等之訴訟
      狀（即偵查卷第三十四頁）中引用上開訴訟狀，因此渠等亦係犯從事業務之人
      登載不實罪及誹謗罪嫌。
（三）被告禍窩．趙亦係律師，與上開被告有犯意聯絡，亦為共犯。另被告禍窩．趙
      又於八十三年十一月十三日竊取自訴人律師事務所之律師費及雜費收費明細表
      ，犯有竊盜罪嫌。
（四）訴外人黑寶寶又與上開八名被告共謀，由黑寶寶在美國打電話給自訴人在美國
      之代理人，恐嚇自訴人要拿出美金五十萬元，否則要撤銷自訴人之律師資格，
      另訴外人 GRINSIGER又與上開被告共謀，打電話恐嚇自訴人要交出美金一百萬
      元，否則要取銷自訴人之律師資格，代理人打電話回臺灣通知自訴人，因認被
      告等共犯恐嚇取財罪嫌。
（五）民國八十三年二月十日上開被告八人又命人在美國強擄自訴人，要求自訴人給
      付贖金美金三十萬元，共拘押自訴人十天之久，經自訴人給付美金五萬元始放
      自訴人離去，因認被告八人犯擄人勒贖罪嫌。
（六）被告八人又在美國以自訴人之名義偽造講和講公司（say and say co.,）之股
      票，偽稱該公司係自訴人所有，且為唯一之股東，因認被告等犯有偽造有價證
      券罪嫌。
（七）被告子○○、辰○○、甲○、壬○、丁○○○、己○、癸○○、丙○○八人均
      係美國之法官，與上開辛○○等八名被告就上開犯罪均有犯意之聯絡，均為上
      開犯罪之共犯。
二、原裁定以：
（一）按法院得於第一次審判期日前訊問自訴人及蒐集或調查證據，訊問及調查結果
      ，如認為案件有刑事訴訟法第二百五十二條至第二百五十四條之情形者，得以
      裁定駁回自訴，刑事訴訟法第三百二十六條第三項定有明文。
（二）自訴人於自訴狀指訴被告等犯從事業務之人登載不實罪及誹謗罪，無非以被告
      庚○、乙○○、丑○○、戊○○○提出之訴訟狀影本為其依據，惟查被告等於
      訴訟狀中形容自訴人為訴訟恐怖份子，為被告等對自訴人主觀之認識，縱渠等
      主觀認識有誤，亦難認渠等有明知不實而仍為登載之偽造犯行；又渠等具狀陳
      述，目的在求訴訟勝訴，縱有不實，渠等並無誹謗自訴人之故意，亦核與誹謗
      罪之成立要件未合。另自訴人指被告等涉嫌竊盜，無非以卷附 (偵查卷第二百
      九十四頁）黑寶寶具名之切結書影本為其依據，該切結書中黑寶寶陳稱曾接獲
      來自臺灣代理人送來的文件，該文件記載有關自訴人在臺北市重新執行律師業
      務云云，惟查縱該切結書為真正，亦僅能證明訴外人黑寶寶曾收到臺灣代理人
      傳送之文件，該文件記載自訴人在臺北重新執業等事實而已，並不能因此而證
      明被告等有竊取自訴人之物品，況自訴人又始終未能舉證證明其所有之律師費
      、雜費收費明細表或其他物品有失竊之情事，徒憑該訴外人所立之切結書尚難
      認被告等有此部份之竊盜犯行。再自訴人就被告等恐嚇取財、擄人勒贖及偽造
      公司股票部份亦始終未能舉證證明，或稱證據在被告等手中，或稱若被告等不
      承認再另想辦法等語，被告等此部份之犯罪嫌疑亦均有不足。益有甚者，自訴
      人既係以原告身分對被告提出控訴，自應到庭陳述，然本案經多次傳訊自訴人
      到庭，自訴人均未到庭，自訴人既未到庭，依直接審理原則，本院無從僅以自
      訴人之書面陳述據以認定被告有無自訴人所指之犯行，綜合上述，本案被告犯
      罪嫌疑顯有不足，依上開刑事訴訟法第三百二十六條第三項之規定，應以裁定
      駁回本件自訴，經核並無違誤。
三、自訴人抗告，未據提出理由。及至九十二年四月十四日補提抗告理由狀記載：被
    告曾正龍明知其他被告為有罪之人，而無故不使其餘被告受追訴或處罰，就自訴
    人所聲請調查之證據，未善盡調查之責，並與其餘被告等共謀犯罪，被告曾正龍
    係犯刑法第一百二十五條第一項第三款後段濫權追訴處罰罪。又被告曾正龍不僅
    未就自訴人於原審提出之自訴理由狀加以審酌，且經自訴人聲請迴避而未迴避，
    並未就自訴人所陳報之國外地址為合法送達，亦未送達其餘被告，原裁定顯未合
    於法定程序等語（其餘理由詳如附件一）。然本件原審於第一次審判期日前訊問
    自訴人及蒐集或調查證據，訊問及調查結果，認為有刑事訴訟法第二百五十二條
    第十款之情形，應依同法第三百二十六條第三項規定，裁定駁回自訴，自屬有據
    。又原審已先後多次依自訴人陳報之住址臺北市○○○路○段一一二號九樓之二
    ；及通訊處臺北市郵政信箱八十四之八六一為合法送達，有送達證書在卷為憑。
    自訴人指稱原審未合法送達，顯非屬實。足見自訴人抗告，為無理由，應予駁回
    。
四、雖自訴人於原審八十五年九月七日具狀聲請調查被告涉有竊取自訴人所有之帳單
    、客戶資料、個人資料及訴訟資料等犯行之證據，並提出證據明細表（詳如附件
    二）及自訴人為第一銀行及臺灣中小企銀之工作明細表影本一份為證。復於八十
    八年三月六日、同年四月十三日、同年四月十四日、同年五月十一日及同年六月
    七日具狀聲請原審調查證據。惟檢察官就被告犯罪事實，應負舉證責任，並指出
    證明之方法。又當事人聲請調查證據者，應以書狀分別具體記載，聲請調查之證
    據及其與待證事實之關係。當事人聲請調查之證據，如為不能調查或與待證事實
    無重要關係者，法院應認當事人之聲請為不必要，以裁定駁回之，刑事訴訟法第
    一百六十一條第一項、第一百六十三條之一、第一百六十三條之二分別定有明文
    。而自訴程序，依刑事訴訟法第三百四十三條規定，準用公訴之規定。本件自訴
    人提起自訴，自有上開法條之適用。經查：
（一）自訴人於原審提出證據明細表均係記載自訴人所蒐集之文書影本，其中包括第
      三人顏鼎、哈迪士、簡敬修之具結書、被告間往來文書及信封本、美國加州律
      師考試錄率表、第三人卡克斯、哈普金之自白書、中國郵報及自由時報等報紙
      剪報、我國判例及座談會筆錄影本等文件名稱（即附件二），並無該等文書之
      內容。雖自訴人於臺灣臺北地方法院檢察署八十四年偵字第二三八一八號偵查
      案件，曾提出上開證據明細表所列之部分文書。惟本院依職權調閱上開偵查卷
      宗，自訴人提出之文書皆為自訴人自行影印，該等文書內容是否真正？有無與
      原本相符，自訴人均未舉證，復未敘明該等文書與待證事實之關係，或如何能
      證明自訴人自訴被告等之犯罪事實，原審縱未調查，亦無不當。
（二）自訴人於八十八年三月六日、同年四月十四日及同年五月十一日之調查證據聲
      請狀，並未敘明待證事實為何？或聲請調查之證據如何能證明被告等人有自訴
      人所指訴之犯罪事實？自無調查之必要。再自訴人八十八年四月十三日之聲請
      狀，聲請原審傳訊我國被告及請美國在台協會傳訊外國被告及證人，及訊問被
      告吳凌雲並命吳凌雲提出所有關於自訴人及 Say & Say公司之文件，並調閱與
      本案相關之卷宗，待證事實為「被告已觸犯本案所述之罪」。八十八年六月四
      日之聲請狀，聲請原審調查：１、被告是否曾看過自訴人有於「無律師代理」
      情形下出庭？是否有成為「麻煩當事人」之事？是否曾持有任何武器逼迫其他
      律師，使其他律師依自訴人之意思於法庭為陳述？２、在一九九二年十一月十
      七日以前被告等人是否曾在「與自訴人之訴訟中」委託律師及付律師費？付款
      之支票及證明何在？其律師費是否超過美金四千四百多萬元？３、於一九九二
      年十一月十七日以前，被告等人說自訴人是 Say & Say公司之唯一股東並控制
      Say & Say公司，從而Say & Say也是「無律師代理」之「麻煩當事人」之證據
      何在？Say & Say公司之股票何在？控制整個Say & Say公司之證據何在？４、
      在一九九四年十月前，不服從法院合法命令罪的最高本刑為罰金一千元或拘五
      天，交保金應是多少？此種罪可否先羈押禁見？自訴人未出庭怎可能觸犯該罪
      ？在美國是否有檢察官對自訴人起訴？被告黑寶寶及卡斯鐵是檢察官嗎？加州
      那一條規定被告於宣示判決不到庭及構成犯罪及通緝？並陳明待證事實分別為
      １、「自訴人均有律師代理，不是「無律師代理之人」，也未曾做 vexatious
       litigen（麻煩當事人）構成要件中之任何一件事，自訴人之二十幾家律師事
      務所之律師均為白人，獨立自主絕不可能是單純的puppet「木偶」，從而所有
      被告等之文件均是偽造，所有無中生有之事均是『三Ｋ黨』及『賣臺幫』共謀
      相互包庇之組織犯罪行為、企圖掩飾其犯罪。」；２、「被告所謂之律師費乃
      是恐嚇取財及擄人勒贖之藉口，亦是偽造文書，在『三Ｋ黨』組織下一唱一和
      之包庇犯罪行為。而且案件才剛開始，被告等絕不可能花費四千四百多萬美金
      之律師費。」；３、「被告等偽造 Say & Say公司之股票，並觸犯組織犯罪條
      例第三條第九條」；４、「被告等之右開行為，均是組織犯罪之擄人勒贖、強
      盜、恐嚇取財、偽造有價證券及文書及偽證，明知無罪之人使其受有罪處罰已
      相互包庇犯罪」及「被告等共謀涉犯組織犯罪條例，擄人勒贖、強盜、偽造有
      價證券、偽造文書偽證及本案其他罪行」，同時提出美國加州洛杉磯高等法院
      函影本二份、具結書影本一紙、臺灣士林地方法院刑事主文公告影本二紙、郵
      資計算標準表影本一紙等文件為證。然依自訴人聲請調查之證據，及提出之上
      開書證，與自訴人指稱之待證事實，均係自訴人之主觀臆測，客觀上並無關聯
      性，亦無從證明自訴人自訴被告等之犯罪事實，此部分顯無調查之必要，併此
      敘明。
五、移送併辦（臺灣臺北地方法院檢察署八十八年度偵字第二二六六九號）部分，因
    本件自訴部分業經裁定駁回，已無牽連犯裁判上一罪關係，本院自無從審理，應
    退回檢察官另行偵查。
據上論斷，應依刑事訴訟法第四百十二條，裁定如主文。
中     華      民      國    九十二    年      十      月    二十八    日
                                臺灣高等法院刑事第十四庭
                                    審判長法   官  陳  祐  輔
                                          法   官  蔡  國  在
                                          法   官  陳  國  文
右正本證明與原本無異。
不得再抗告。
                                           書記官  蔡  棟  樑
中     華      民      國    九十二    年      十      月    二十八    日


司法院資訊處製作；財團法人民間司法改革基金會備份。
